【裁判字號】    98,竹簡,107
【裁判日期】    980527
【裁判案由】    損害賠償
【裁判全文】
臺灣新竹地方法院民事簡易判決       98年度竹簡字第107號
原      告  乙○○
被      告  甲○○
訴訟代理人  王上律師
上列當事人間請求損害賠事件，經原告提起附帶民事訴訟，由本
院刑事庭裁定移送，本院於民國98年5月13日辯論終結，判決如
下：
    主  文
被告應給付原告新台幣貳拾壹萬壹仟陸佰壹拾肆元，及自民國97
年11月15日起至清償日止，按年息百分之零點五計算之利息。
原告其餘之訴駁回。
訴訟費用由被告負擔十分之七；餘由原告負擔。
本判決第一項得假執行。但被告如於假執行程序實施前，以新臺
幣貳拾壹萬貳仟元為原告預供擔保，得免為假執行。
原告其餘假執行之聲請駁回。
    事實及理由
一、原告起訴主張：
（一）被告於民國97年5月28日中午，搭乘其夫黎金海所駕駛車
      牌號碼7U－0618號自用小客車，沿新竹市○○路往中正路
      方向行進，於同日中午12時30分許在新竹市○○路179 號
      光明電器行與相鄰店面前停等紅燈時，被告因欲前往北大
      路與中正路路口之台北富邦銀行，遂先行下車，其開啟車
      門下車時，本應注意後方來車讓其先行，而當時為日間視
      距良好，並無不能注意之情事，竟疏於注意，未確定後方
      無來車之情況下，貿然開啟右前副駕駛座車門，致使沿同
      車道騎乘車牌號碼HMG-279號重型機車之乙○○行經該自
      用小客車旁時，閃避不及，遭開啟之車門角撞及而倒地，
      因而受有左側第二、三蹠骨開放性骨折、左足背撕裂傷等
      傷害。被告上開過失傷害犯行，業經本院刑事庭判處拘役
      59日，如易科罰金以新台幣（下同）1000元折算一日，被
      告不服第一審簡易判決，上訴本院刑事合議庭，經駁回上
      訴確定。
（二）原告因本次車禍受傷而支出8174元之醫療費。另因受傷無
      法工作亦受有15萬元之薪資損害。且原告所受之開放性骨
      折等傷害，在精神上亦甚為痛苦，請求精神上之損害賠償
      10  萬元。綜上，依據侵權行為法律關係，請求被告賠償
      25萬8174元及自起訴狀繕本送達翌日即97年11月15日起至
      清償日止，按年息百分之零點五計算之利息。並願供擔保
      請求宣告假執行。
二、被告之抗辯
（一）車禍發生之時前方路口係紅燈燈號，原告原應與其他車輛
      一樣停駛等待綠燈，原告卻在其他機車之車陣中穿梭，令
      人防不慎防，車禍之發生難謂無過失。原告並未證明其所
      騎乘之機車與右側機車間之距離為何，原告明知間距過小
      ，不宜且不便在窄道中行車，卻執意駛入，導致機車重心
      不穩而倒地，以致於刮到被告之夫所駕駛車輛之車門，被
      告並無過失。
（二）原告請求之醫療費用不爭執，但慰撫金過高，且薪資損失
      不能證明。請求駁回原告之訴，如受不利之判決，願供擔
      保請求免為假執行。
三、法院之判斷
（一）原告原起訴請求被告賠償31萬元，嗣於本院審理時當庭縮
      減聲明，除醫藥費8174元、薪資損失15萬元及精神上損害
      賠償10萬元外，其餘請求捨棄，與民事訴訟法第255條第1
      項第3款相符，自無不可，合先敘明。
（二）原告起訴主張因被告之疏失導致被告乘坐之車輛車門撞傷
      原告左腳之事實，業據本院刑事庭依據兩造及被告之配偶
      黎金海在警詢、偵查中及刑事庭審理時之陳述，及交通事
      故鑑定委員會97年9月2日函覆之鑑定意見書、道路交通事
      故現場圖、道路交通事故調查報告表（一）、（二）各1
      份、照片12張附於刑事卷內可稽（經影印刑事卷宗附本案
      卷內），原告主張被告過失傷害之侵權行為應堪認定。被
      告雖以前詞置辯，惟查：本件係因被告突然開啟乘客座之
      車門，造成行駛在被告乘坐之車輛旁之原告無法防範而發
      生車禍受傷，因此車禍發生時，原告所行駛通過之車道寬
      度如何，與本件並無關係，且車禍之發生並非原告機車重
      心不穩跌倒而遭被告開啟之車門刮傷，原告係先遭被告車
      門撞傷後人車倒地。且如被告所稱其夫所駕駛之車輛與路
      旁之寬度不寬，則原告根本無法快速行駛該通道，但被告
      卻未在開啟車門前，禮讓原告先通行，其有過失更為明顯
      。準此，被告辯稱原告就本件車禍與有過失，尚難採信。
（三）原告因被告之疏失而受有身體上之傷害，依據民法第184
      條第1項、第193條第1項、第195條第1項規定，自得請求
      被告賠償其因受傷所支出之醫療費、損失之薪資及非財產
      上之損害賠償。茲將原告得請求之金額，盧列如下：
      1.原告支出之醫療費用根據其所提出附卷之14紙醫療費收
        據加總計算，共計8174元，且為被告所不爭執，原告主
        張有8174元醫療費之支出，應堪採信。
      2.經本院依職權向原告就醫之國軍新竹地區醫院附設民眾
        診療服務處查詢，原告所受之傷害必須休養三至四個月
        ，有該處98年2月20日醫桃新民字第0980000074號函在
        卷可參。且經本院依職權向原告任職之中華電信公司北
        區分公司新竹營運處查詢，原告之工作為電話行銷業承
        攬人員，其收入係依據推廣業務項目及成功裝機件數論
        件計酬，按月統計在次月核支，部分案件由於尚未裝機
        可能延遞1至3個月，原告97年1月至12月之收入如附表
        所示，原告因受傷請假至97年9月1日回復上班，有該處
        98年2月11日新服字第0980000019號函在卷可參。經計
        算原告受傷前之平均收入為每月34480元[（
        32050+25200+34545 +41078+39527）X1/5＝34480）]。
        原告因傷請假共計約3個月，故應可認定其受傷無法工
        作而喪失薪資為10萬3440元。
      3.原告所受之傷害為左側第二、第三蹠骨開放性骨折、左
        足背撕裂傷等傷害有診斷證明書附於刑事卷內可參，而
        該傷害必須休養3至4個月，亦有原告就醫之醫院所出具
        上開函文可證。另參酌兩造財產歸戶資料所載之收入、
        財產等，認為原告所受之傷害，在精神上之賠償以10萬
        元為適當。
（四）綜上所陳，原告因被告之過失行為受傷，所得請求賠償之
      金額共計21萬1614元，原告之請求在此範圍內為有理由，
      應予准許，原告逾此範圍之請求為無理由，應予駁回。
（五）本件係適用簡易程序之簡易案件，就被告敗訴之部分，應
      依職權宣告假執行，被告陳明願供擔保，免為假執行，合
      於法律規定，爰酌定相當之擔保金額宣告之；原告其餘假
      執行之聲請，因訴之駁回而失所依據，不予准許。
（六）訴訟費用負擔之依據：民事訴訟法第79條。
中    華    民    國    98    年    5    月    27    日
                  新竹簡易庭    法      官  黃珮禎
以上正本，係照原本作成。
如對本判決上訴，須於判決送達後20日內向本院提出上訴狀。
中    華    民    國    98    年    5    月    27    日
                                書  記  官  江靜玲
附表：
┌───┬──────┬───┬───────┐
│月份  │金額        │月份  │金額          │
├───┼──────┼───┼───────┤
│一月  │32050       │七月  │350           │
├───┼──────┼───┼───────┤
│二月  │25200       │八月  │400           │
├───┼──────┼───┼───────┤
│三月  │34545       │九月  │14650         │
├───┼──────┼───┼───────┤
│四月  │41078       │十月  │19350         │
├───┼──────┼───┼───────┤
│五月  │39527       │十一月│18950         │
├───┼──────┼───┼───────┤
│六月  │2300        │十二月│34310         │
└───┴──────┴───┴───────┘


司法院資訊處製作；財團法人民間司法改革基金會備份。
